臺灣高等法院刑事判決　　　　　　　　　　　　　九十一年度交上易字第三五五號
　　上　訴　人
　　即　被　告　甲○○
右上訴人因過失傷害案件，不服臺灣新竹地方法院九十一年度交易字第一○六號，中
華民國九十一年九月二日第一審判決（起訴案號：臺灣新竹地方法院檢察署九十一年
度調偵字第四○號）提起上訴，本院判決如左：
    主  文
上訴駁回。
    事  實
一、甲○○於民國（下同）九十年八月二十二日晚上十一時二十分許，駕駛車號Ｕ二
    ─九九二九號自用小客車，沿國道三號公路，由北往南行駛，行經該道路九十九
    公里八百公尺處時，應注意車輛駕駛人應注意車前狀況，並隨時採取必要安全措
    施，當時路面狀況乾燥，無缺陷，依當時情形無不能注意之情事，詎甲○○竟疏
    於注意，未注意車前狀況，且未採取必要安全措施，適有乙○○正在最外側車道
    施工，手持裝滿滾燙柏油之桶子倒柏油，且該路段之外側車道已封閉，在施工路
    段前方八百公尺設有交通標誌車指示駕駛人應變換車道，施工路段並設交通錐，
    甲○○所駕駛之汽車駛入施工車道，該車右後視鏡碰撞乙○○的身體，乙○○跌
    倒後，遭潑灑之柏油波及，造成乙○○受有右上肢、雙下肢及背部二度至三度燙
    傷，燙傷面積占體表面積百分之十五之傷害。
二、案經乙○○訴請國道公路警察局第六警察隊報請臺灣新竹地方法院檢察署檢察官
    偵查起訴。
    理  由
一、訊據被告甲○○否認有何過失責任，辯稱：並未駛入施工車道，是告訴人碰到其
    所駕駛的汽車云云，惟查被告於右揭時地，駕駛上開汽車碰到告訴人乙○○之身
    體，造成告訴人受有前開傷害之事實，業據告訴人指訴明確，復有診斷證明書一
    紙在卷可稽。按汽車行駛時，應注意車前狀況，並隨時採取必要安全措施，道路
    交通安全規則第九十四條第三項定有明文；本件車禍發生時，前揭地點，正在施
    工，為被告所自承，且證人即與告訴人同在該地施工之林景山在偵查中證稱：「
    當時蔡男是在倒柏油，其他同事在裝反光標誌，我則駕駛標誌車，跟在他們後面
    ，做警戒工作，車上有大型電腦看板，有箭頭指示後方車輛有避開這個車道，前
    面也有一部工程車也有電腦看板說明施工中，我距離施工地點二十公尺，不過我
    是負責前後巡邏，擔心施工地點交通錐會被撞倒，在施工前方八百公尺處有一部
    一樣的標誌車指示要車輛變換車道出事地點有四個道，我們是圍最外面的車道，
    旁邊三個車道還可以通行，我們最在外側車道與第三車道中間分隔線每十公尺擺
    一個交通錐。我有目擊車禍，我看到的是被告的車輛車頭有侵入第四車道，被告
    的後照鏡撞到告訴人，她撞到之後，又往內側行駛。」（偵查卷第六頁），另證
    人即到場處理之警員許仁瑋在偵查中亦證稱：「我們到的時候，受傷工人還在那
    ，我們叫救護車來載走，被告否認她闖入施工區域，她說被害人跑到第三車道，
    現場看不出來肇事地點是在第三或封閉車道，不過在封閉車道上偏第三車道約三
    分之一路面距離有一桶柏油掉在地面，是掉在封閉車道內，也就是掉落地點離第
    三車道還有一公尺多。」（同前偵查卷）顯見被告所駕駛之汽車確有闖入施工車
    道之情事，在前開肇事地點之前方既有施工警示之車輛，被告所駕駛之汽車復又
    闖入施工車道，被告顯未注意車前狀況，且未隨時採取必要安全措施，是以被告
    駕駛車行經前揭地點時，如注意車前狀況，並隨時採取必要安全措施，應能避免
    本件車禍之發生，詎被告竟疏於注意未注意車前狀況，採取必要安全措施，闖入
    前開施工車道，肇致本件車禍，揆諸前揭規定，被告對本件車禍之發生難辭過失
    之責，被告否認有過失責任，與事實不符，自無可採。被告既就本件車禍之發生
    有過失行為，告訴人復因本件車禍因而發生前開傷害之結果，故被告之前開過失
    行為與告訴人之傷害，自有相當因果關係，事證明確，被告前揭過失傷害犯行已
    堪認定。
二、核被告所為係犯刑法二百八十四條第一項前段之過失傷害罪。原審認被告罪證明
    確，適用刑法第二百八十四條第一項前段、第四十一條第一項，罰金罰鍰提高標
    準條例第一條前段、第二條之規定，及審酌被告之過失程度、被告犯行所生之危
    害、告訴人所受傷害之程度等一切情狀，量處有期徒刑二月，並諭知易科罰金之
    折算標準。其認事用法及量刑，均無不合，被告上訴意旨仍執陳詞，否認犯罪，
    為無理由，應予駁回。
據上論斷，應依刑事訴訟法第三百六十八條，判決如主文。
本案經檢察官劉靜婉到庭執行職務。
中      華      民      國      九十一    年    十一    月    二十七    日
                              臺灣高等法院刑事第二十一庭
                                  審判長法  官  葉  騰  瑞
                                        法  官  江  國  華
                                        法  官  莊  明  彰
右正本證明與原本無異。
不得上訴。
                                        書記官  廖  嫣  雯
中      華      民      國      九十一    年    十一    月    二十八    日
附錄：本判決論罪科刑法條全文
刑法第二百八十四條
因過失傷害人者，處六月以下有期徒刑、拘役或五百元以下罰金。致重傷者，處一年
以下有期徒刑、拘役或五百元下罰金。
從事業務之人，因業務之過失傷害人者，處一年以下有期徒刑、拘役或一千元以下罰
金。致重傷者，處三年以下有期徒刑、拘役或二千元以下罰金。
